Inventaris van het archief van de Admiraliteitscolleges: Verzameling J.A. van den Velden, 1692-1793
Nationaal Archief, Den Haag
Admiraliteitscolleges XXVII Van den Velden
Admiraliteiten / Van den Velden
oudste stuk - jongste stuk: 1692-1793
193
93 inventarisnummer(s); 2,50 meter
Normale geschreven en gedrukte teksten.
Nationaal Archief
Velden, J.A. van den; Velden, J. van; Bylandt, F.S. graaf van; Bylandt, H.B.L. graaf van; Bylandt, L. graaf van; Boogert, D.; Kruyne, J. van; Schleusing, R.A. van
Het archief bevat een verzameling stukken van diverse marineofficieren uit de tweede helft van de 18e eeuw. Het betreft vooral een reeks scheepsjournalen en brieven, rapporten en (sein)orders en enige stukken over krijgsraden en scheepsbehoeften.
Archiefvorming
Geschiedenis van het archiefbeheer
Deze verzameling werd geschonken aan het Rijksarchief door Jhr. Mr. B. van den Velden en Jhr. J.J. Lampsins van den Velden, beiden zoons en kleinzoons van Jan en Jacob Andries van den Velden voornoemd. Dit gebeurde gedeeltelijk in 1854 vgl. Inkomende brieven 1854 nummers 135 en 142 en Uitgaande 1854 nummers 100 en 114, en gedeeltelijk in 1861 vgl. Inkomende brieven 1861 nummers 81 en 96 en Uitgaande 1861 nummers 56 en 73. Een derde gedeelte werd geschonken in 1879, vgl. Inkomende brief 1879 nummer 195.
De verwerving van het archief
Het archief is door schenking verworven.
Aanwijzingen voor de gebruiker
Openbaarheidsbeperkingen
Volledig openbaar.
Materiële beperkingen
Het archief kent beperkingen voor het raadplegen van stukken als gevolg van slechte materiële staat.
Aanvraaginstructie
Openbare archiefstukken kunnen online worden aangevraagd en gereserveerd. U kunt dit ook via de terminals in de studiezaal van het Nationaal Archief doen. Om te kunnen reserveren dient u de volgende stappen te volgen:
Creëer een account of log in.
Selecteer in de archiefinventaris een archiefstuk.
Klik op ‘Reserveer’ en kies een tijdstip van inzage.
Verwant materiaal
Beschikbaarheid van kopieën
Inventarisnummers van dit archief zijn in kopievorm beschikbaar
Beschrijving van de series en archiefbestanddelen
- Stukken afkomstig van Jacob Andries van den Velden., A.
  Adelborst c. 1750, luitenant-ter-zee c. 1755, commandeur c. 1760, kapitein-ter-zee c. 1770, overleden 1780.
  - Journaal, gehouden door J. A. van den Velden als adelborst op 's Lands schip Middelburg (van de Admiraliteit te Amsterdam) onder bevel van den schout-bij-nacht E. baron de Petersen, gedurende zijn reis naar Curaçao., 1750 November 15-1751 September 16; 1; 1 deel
    Hierin ook:
    - Journaal, gehouden door denzelfde in dezelfde hoedanigheid op 's Lands schip De Dolphijn (van dezelfde Admiraliteit), onder bevel van den kapitein J. H. van Stocken, gedurende zijn reis naar de Middellandsche Zee. 1752 Augustus 30-1753 September 21, --
  - Journaal, gehouden door J. A. van den Velden als adelborst op 's Lands schip Maarsen (van de Admiraliteit te Amsterdam), onder bevel van den kapitein W. Th. Huijghens, gedurende zijn reis naar de Middellandsche zee., 1754 April 9-1755 Februari 25; 2; 1 deel
    - Journaal, gehouden door denzelfde als luitenant op hetzelfde schip, onder bevel van denzelfde, gedurende zijn reis in het Kanaal en de Noordzee. 1755 April 27-1755 September 2, --
  - Journaal, gehouden door J. A. van den Velden als luitenant op 's Lands schip Triton (van de Admiraliteit te Amsterdam), onder bevel van den kapitein Q. Dabenis, gedurende zijn reizen naar de Middellandsche zee., 1755-1757; 3-4; 2 deelen
    - 1755 September 30-1757 April 30, 3
    - 1757 Mei 1-1757 October 12, 4
  - Journaal, gehouden door J. A. van den Velden: op 's Lands schip De Haarlemmerhout (van de Admiraliteit te Amsterdam), onder bevel van den kapitein J. de Wilde, gedurende zijn reis naar West-Indië., 1758 April 28-1759 October 9; 5; 1 deel
    Niet raadpleegbaar
  - Journaal, gehouden door J. A. van den Velden als commandeur op 's Lands schip D'Hector (van de Admiraliteit te Amsterdam), onder bevel. van den kapitein C. A. van den Steen, gedurende zijn reis naar de Spaansche zee en de kust van Marokko., 1760 November 22-1762 Januari 13; 6; 1 deel
  - Brieven van de Admiraliteit te Amsterdam, door J. A. van den Velden ontvangen als commandeur op 's Lands schip Hector., 1760 December 11-1760 December 12; 7; 1 omslag
  - "Schippersboek" van 's Lands schip D'Hector., 1760-1762; 8; 1 stuk
  - Journaal, gehouden door J. A. van den Velden als commandeur op 's Lands schip De Phoenix (van de Admiraliteit te Amsterdam), onder bevel van den kapitein F. van der Does, gedurende zijn reis naar de Middellandsche zee., 1762-1764; 9-10; 2 deelen
    - 1762 Maart 25-1763 October 28, 9
    - 1763 October 29-1764 Februari 9, 10
      - Journaal, gehouden door denzelfde in dezelfde hoedanigheid op 's Lands schip Bloijs (van dezelfde Admiraliteit), onder bevel van den kapitein J. de Wilde, gedurende zijn reis naar de Middellandsche zee. 1765 Maart 28-1766 Juli 7, --
  - Brieven van de Admiraliteit te Amsterdam, ontvangen door J. A. van den Velden als commandeur op 's Lands schip Phenix., 1762 September 30-1764 Februari 8; 11; 1 omslag
  - "Schippersboek" van 's Lands schip De Phoenix., 1762-1763; 12; 1 stuk
  - "Plan van de stuagie van 't ruijm van 's Lands fregat Bloijs"., 1765 Mei 28; 13; 1 omslag
    Met een wellicht op hetzelfde schip betrekking hebbende teekening van de kruitkamer.
  - "Schippersboek" van 's Lands schip Bloijs., 1765-1766; 14; 1 stuk
  - Journaal, gehouden door J. A. van den Velden op 's Lands schip Zwieten (van de Admiraliteit te Amsterdam), onder bevel van den kapitein A. Hartsinck, gedurende zijn reis naar de Middellandsche zee., 1767 Juli 28-1768 Juni 11; 15; 1 deel
  - Scheepsjournalen, 1770-1773; 16; 1 deel
    - Journaal, gehouden door den kapitein J. A. van den Velden als bevelhebber op 's Lands schip De Triton (van de Admiraliteit te Amsterdam), gedurende zijn reis naar het Kanaal. 1770 April 3-1770 November 12, a
    - Journaal, gehouden door denzelfde als bevelhebber op 's Lands schip Boreas (van dezelfde Admiraliteit), gedurende zijn reis naar de kust van Guinee en de West-Indische koloniën. 1770 November 14-1772 Juli 3, b
    - Journaal, gehouden door denzelfde als bevelhebber op hetzelfde schip gedurende de reis naar Suriname. 1772 November 24-1773 Mei 11, c
  - "Particuliere aanteekeningen", gehouden door J. A. van den Velden als bevelhebber op 's Lands schip Boreas, gedurende zijn reis naar de kust van Guinee en de West-Indische koloniën., 1770 December 4-1771 Juli 5; 17; 1 deel
  - Journaal, gehouden (door den kapitein J. A. van den Velden) als bevelhebber op 's Lands schip D'Alarm (van de Admiraliteit te Amsterdam), gedurende zijn reis naar de Middellandsche zee en de kust van Marokko., 1775 April 4-1776 April 29; 18; 1 deel
  - Stuwagelijst van 's Lands schip D'Alarm en andere stukken, betrekking hebbende op zijn reis naar de Middellandsche zee en de kust van Marokko in 1775 en 1776., 19; 1 omslag
  - Journaal, gehouden door den kapitein J. A. van den Velden als bevelhebber op 's Lands schip Jason (van de Admiraliteit te Amsterdam), behoorende tot het onder den schout-bij-nacht Van Bylandt naar West-Indië uitgezonden eskader., 1777 Augustus 1-1779 September 8; 20; 1 pak
    Hierbij ook stukken, door Van den Velden gedurende de reis verzameld of behoorende bij zijn verbaal van de reis.
  - Copie-Brieven van en aan den kapitein J. A. van den Velden, alsmede copie-scheepsresolutiën, -orders, -seinbrieven en andere stukken betreffende zijn reizen op de door hem gecommandeerde Landsschepen Boreas en Triton (1770 Maart 9-1772 Juni 19); Boreas (1772 November 5-1773 Juli ?),; D'Alarm (1775 Mei 23-1776 April 28),; Jason (1777 September 10-1778 Juni 8).; 1770-1778; 21; 1 deel
    Met inhoudstafels voor de schepen Boreas en Triton en een onvolledige inhoudstafel voor het schip D'Alarm.
  - Brieven, rapporten, orders enz., verzonden door den kapitein J. A. van den Velden gedurende zijn bevelhebberschap van 's Lands schip Jason., 1778 Juni 17-1779 September 7; 22; 1 omslag
  - Brieven, rapporten, orders enz., door J. A. van den Velden ontvangen gedurende zijn bevelhebberschap van 's Lands schip Jason., 1777 September 17-1779 September 8; 23; 1 omslag
  - Verhooren, door J. A. van den Velden afgenomen in zake diefstallen aan boord van 's Lands schip Jason gepleegd., 1778 Juni 16; 24; 1 omslag
    Gemerkt: 1-5.
- Stukken afkomstig van Jan van den Velden., B.
  Adelborst c. 1780, luitenant-ter-zee c. 1785, overleden 1854.
  - Journaal, gehouden door J. van den Velden als adelborst op 's Lands schip Nassau-Weilburg (van de Admiraliteit te Amsterdam), onder bevel van den kapitein D. H. Cras, gedurende zijn reis naar Curaçao., 1780 September 18-1783 Mei 19; 25; 1 deel
  - Scheepsjournalen, 1785-1788; 26; 1 deel
    - Journaal, gehouden door J. van den Velde als luitenant op 's Lands schip Hector (van de Admiraliteit te Amsterdam), onder bevel van den kapitein G. Smissaert, gedurende zijn reis in de Noordzee. 1785 Juni 23-1785 November 27, a
    - Journaal, gehouden door denzelfde in dezelfde hoedanigheid op 's Lands schip Thetis (van dezelfde Admiraliteit), onder bevel van den kapitein P. J. Gervais, gedurende zijn reis naar de kust van Guinee en de West-Indische koloniën. 1786 October 7-1788 Maart 14, b
  - Journaal, gehouden door denzelfde op 's Lands schip Thetis gedurende dezelfde reis., 1788 Maart 15-1788 October 4; 27; 1 deel
  - Journaal, gehouden door J. van den Velden als luitenant op 's Lands schip De Vrijheid (van de Admiraliteit te Amsterdam), onder bevel van den kapitein L. Aberson, gedurende zijn reis naar de Spaansche zee., 1789 Juni 19-1791 Juni 8; 28; 1 deel
  - Instructie van den kapitein L. Aberson voor de officieren van het door hem gecommandeerde Landsschip De Vrijheid., 1789 October 18; 29
  - Journaal, gehouden door J. van den Velden als luitenant op 's Lands schip Gelderland (van de Admiraliteit te Amsterdam), onder bevel van den kapitein F. S. graaf van Bylandt, gedurende zijn reis naar de Middellandsche zee., 1792 Januari 30-1795 Maart 9; 30; 1 deel
- Stukken afkomstig van Frederik Sigismund graaf van Bylandt., C.
  Kapitein-ter-zee c. 1780.
  - "Eenige aenmerkingen (van den kapitein F. S. graaf van Bylandt?) over de kaart der Noordzee van Anders Norg.", 1793; 31; 1 stuk
  - Journaal, gehouden door (den kapitein F. S. graaf van Bylandt) als bevelhebber op 's Lands schip Mars (van de Admiraliteit te Amsterdam) gedurende zijn reis naar de Spaansche zee., 1780 Juli 26-1781 Januari 23; 32; 1 deel
  - Journaal, gehouden door den kapitein F. S. graaf van Bylandt als bevelhebber op 's Lands schip De Tijger (van de Admiraliteit te Amsterdam) gedurende zijn reis naar de Middellandsche zee., 1784 Augustus 2-1784 December 7; 33; 1 deel
  - Stukken betreffende de reis van den kapitein F. S. graaf van Bylandt van Toulon naar Algiers, om als bevelhebber van 's Lands schip De Tijger onder convooi te nemen het koopvaardijschip De Catharina Jacoba, bestemd tot het overbrengen van de geschenken aan den Dey., 1784-1785; 34; 1 omslag
  - Journaal, vermoedelijk gehouden door den kapitein F. S. graaf van Bylandt, als bevelhebber op 's Lands schip Gelderland (van de Admiraliteit te Amsterdam), gedurende zijn reis naar de Middellandsche zee., 1792 Maart 27-1794 October 21; 35; 1 deel
- Stukken afkomstig van H. B. L. graaf van Bylandt., D.
  Kapitein-ter-zee c. 1762.
  - Journaal, gehouden door? op 's Lands schip St. Maartensdijk (van de Admiraliteit in Zeeland), onder bevel van den kapitein H. B. L. graaf van Bylandt, "gedistineert naa Cadix en Lissabon"., 1762 October 27-1763 Mei 15; 36; 1 deel
    Met monsterrol.
  - Journaal, gehouden door ? op 's Lands schip De Jonge Prins (van de Admiraliteit in Zeeland), onder bevel van den kapitein H. B. L. graaf van Bylandt, bestemd "om te cruijsen op de Oost-Indiesche retourschepen"., 1767 April 30-1767 September 2; 37; 1 deel
  - Journaal, gehouden door ? op 's Lands schip De Jonge Prins (van de Admiraliteit in Zeeland), onder bevel van den kapitein H. B. L. graaf van Bylandt, "gedestineert tot het kruijssen op de Oost-Indiesche retourschepen"., 1768 Mei 30-1768 September 30; 38; 1 deel
  - Journaal, gehouden door ? op 's Lands schip Bruijnswijck (van de Admiraliteit in Zeeland), onder bevel van den kapitein H. B. L. graaf van Bylandt, "gedestineert tot het kruijssen op de Oost-Indiesche retourschepen"., 1769 Juni 5-1769 September 15; 39; 1 deel
  - Journaal, gehouden door ? op 's Lands schip Brunswijck (van de Admiraliteit in Zeeland), onder bevel van den kapitein H. B. L. graaf van Bylandt, "gedestineert tot het overbrengen der presenten aan den Dey en regeering van Algiers"., 1769 September 15-1770 Juni 19; 40; 1 deel
  - Journaal, gehouden door? op 's Lands schip Bruijnswijck (van de Admiraliteit in Zeeland), onder bevel van den kapitein H. B. L. graaf van Bylandt, "gedestineert tot het kruijssen op de Oost-Indiesche retourschepen"., 1770 Juni 19-1770 October 4; 41; 1 deel
- Stukken afkomstig van Lodewijk graaf van Bylandt., E.
  Adelborst 1736, luitenant-ter-zee 1740, commandeur c. 1745, extraordinair kapitein 1747, kapitein-ter-zee. c. 1748, schout-bij-nacht c. 1777, vice-admiraal c. 1782.
  - Copie-Verklaringen, -verhooren, -vonnissen en andere stukken betreffende de behandeling door verschillende scheepskrijgraden van strafzaken, op 's Lands schepen voorgevallen in 1730-1757., 42; 1 deel
    In sommige van deze krijgsraden had de kapitein L. graaf van Bylandt zitting als lid.
  - Journaal, gehouden door ? op 's Lands schip Ter Meer (van de Admiraliteit te Amsterdam), onder bevel van den kapitein C. Schrijver, gedurende zijn reis naar Curaçao., 1736 October 27-1738 Februari 15; 43; 1 deel
    - Journaal, gehouden door ? op 's Lands schip De Beschermer (van dezelfde Admiraliteit), onder bevel van den kapitein E. baron de Petersen, gedurende zijn reis naar Curaçao. 1738 Maart 28-1739 Mei 30, --
    - Journaal, gehouden door ? op 's Lands schip De Beschermer, onder bevel van den kapitein S. Versteveren, gedurende zijn reis naar Curaçao en Dantzig. 1739 October 19-1740 Februari 19, --
    - Journaal, gehouden door ? op 's Lands schip De Windhond (van de Admiraliteit te Amsterdam), onder bevel van den kapitein S. van Hoogstraten, gedurende zijn reis van Lissabon naar het Vaderland. 1740 Maart 1-1740 April 12, --
    - Journaal, gehouden door L. graaf van Bylandt als luitenant op 's Lands schip Brederode (van dezelfde Admiraliteit), onder bevel van den kapitein H. Lijnslager, gedurende zijn reis naar Curaçao en Dantzig. 1740 November 15-1742 October 26, --
    - Journaal, gehouden door denzelfde als luitenant op 's Lands schip Middelburg (van dezelfde Admiraliteit), onder bevel van den kapitein H. J. Boudaen, gedurende zijn reis naar Dantzig. 1742 April 9-1742 October 28, --
    - Journaal, gehouden door denzelfde als luitenant op 's Lands schip De Burg van Leijden (van dezelfde Admiraliteit), onder bevel van den kapitein J. J. Pieterson, gedurende zijn reis naar de Middellandsche zee. 1743 April 2-1744 September 23, --
  - Journaal, gehouden door L. graaf van Bylandt als commandeur op 's Lands schip Leijderdorp (van de Admiraliteit te Amsterdam), onder bevel van den kapitein W. baron van Wassenaer, gedurende zijn reis in de Noordzee en naar Algiers en de Middellandsche zee., 1745 April 9-1746 September 12; 44; 1 deel
    - Journaal, gehouden door denzelfde als commandeur op 's Lands schip Middelburg (van de Admiraliteit te Amsterdam), onder bevel van den kapitein A. Akersloot, gedurende zijn reis in de Noordzee. 1747 Maart 24-1747 September 26, --
      Achterin lijsten van de geschenken, in 1746 door den kapitein Van Wassenaer overgebracht naar Algiers.
  - Scheepsjournalen, 1748-1755; 45; 1 band
    - Journaal, gehouden door ? op 's Lands schip Hartekamp (van de Admiraliteit te Amsterdam), onder bevel van den kapitein L. graaf van Bylandt, gedurende zijn reis in de Noordzee en naar de Middellandsche zee. 1748 April 26-1749 Augustus 27, a
    - Journaal, gedeeltelijk gehouden door L. graaf van Bylandt als tweede-kapitein op 's Lands schip Valkenburg (van de Admiraliteit te Amsterdam) gedurende zijn reis naar het Kanaal. 1750 Maart 17-1750 October 3, b
    - Journaal, gedeeltelijk gehouden door denzelfde als tweede-kapitein op 's Lands schip Haarlemmerhout (van de Admiraliteit te Amsterdam), onder bevel van den kapitein G. Bost, gedurende zijn reis naar Curaçao. 1753 April 19-1755 April 11, c
      Achterin opgaaf van de waargenomen miswijzingen van het compas op het schip Haarlemmerhout in 1753 en 1754, van de opgemerkte gebreken van het schip enz.
  - Journaal, gehouden door L. graaf van Bylandt als kapitein op 's Lands schip Zuileveld (van de Admiraliteit te Amsterdam), onder bevel van den schout-bij-nacht H. J. Boudaan, gedurende zijn reis naar de Middellandsche zee., 1755 April 8-1756 Maart 27; 46; 1 band
    Achterin een opgaaf van de waargenomen miswijzingen van het kompas, uittreksels uit het "behoefteboek", aanteekeningen omtrent het kaliber van het geschut en de in 1753 en 1754 uit Tunis uitgeloopen roofschepen, alsook eenige aanteekeningen betreffende van Bylandt's benoeming tot bevelhebber op 's Lands schip Weststellingwerf.
  - Journaal, gehouden door den kapitein L. graaf van Bylandt als bevelhebber op 's Lands schip Weststellingwerf (van de Admiraliteit te Amsterdam) gedurende zijn reis naar de Middellandsche zee., 1756 Maart 27-1757 October 24; 47; 1 band
    De eerste aanteekeningen van dit journaal zijn geboekt in nummer 46.
    - Journaal, gehouden op ditzelfde schip door J. Dijkhoff gedurende de vaart van Texel naar Amsterdam, aanteekeningen omtrent gedurende de reis gedane waarnemingen van de zeilvaardigheid van dit schip, de diepten, vèrheden en gesteldheid der gronden, alsook omtrent den voorraad scheepsbehoeften. (1757 October 24-1757 October 30), --
  - Journaal, grootendeels gehouden door den kapitein L. graaf van Bylandt als bevelhebber op 's Lands schip Maarssen (van de Admiraliteit te Amsterdam) gedurende zijn reis naar St. Eustatius. Met aanteekeningen omtrent de waargenomen miswijzingen van het kompas, lijst van de medegegeven scheepsbehoeften enz., 1760 April 30-1761 October 13; 48; 1 band
    - Journaal, gehouden door denzelfde als bevelhebber op 's Lands schip Rhijnland (van dezelfde Admiraiteit) gedurende zijn reis naar de Middellandsche zee. 1761 October 30-1762 December 12, --
    - Copie-brieven, verzonden en ontvangen door den schout-bij-nacht J. Sels, en andere stukken betreffende de vredesonderhandeling, door dezen gevoerd met Algiers. 1757 November 7-1757 November 21, --
  - Klad-Aanteekeningen van den kapitein L. graaf van Bylandt omtrent de gebreken en herstellingen van het onder zijn bevel gestaan hebbende Landsschip Rhijnland in 1761 en 1762., 49; 1 omslag
  - Journaal, gedeeltelijk gehouden door den kapitein L. graaf van Bylandt als bevelhebber op 's Lands schip Zwieten (van de Admiraliteit te Amsterdam) gedurende zijn reis naar de Middellandsche zee. Met lijst van de medegegeven scheepsbehoeften, van de officieren en adelborsten, geschutrol enz., 1764 Maart 22-1765 Juli 30; 50A; 1 band
    - Journaal, gehouden door denzelfde als bevelhebber op 's Lands schip Thetis gedurende zijn reis naar de Middellandsche zee. 1768 Maart 15-1770 Juli 16, --
    - Met journaal van de reis van den vice-admiraal R. Vlacq als ambassadeur naar den keizer van Marokko, rapport omtrent de gebreken van het schip Thetis, lijsten van de Marokkaansche zeemacht, van de medegegeven scheepsbehoeften, van de proportie van het geschut op de Thetis en andere Landsschepen. (1769 Maart 30-1769 Juli 15), --
  - Brief van vice-admitraal Roemer Vlacq aan kapitein ter zee, graaf van Bylandt, commanderende het fregat Thetis Géant liggende in de baai van Tunis., 1769 september 20; 50B; 1 stuk
  - Journaal, gehouden door ? op 's Lands schip Swieten, onder bevel van den kapitein L. graaf van Bylandt, gedurende zijn reis naar de Middellandsche zee., 1764 Maart 22-1765 Februari 5; 51; 1 omslag
    Aan het slot defect.
  - Klad-Rapport van den kapitein L. graaf van Bylandt aan de Staten-Generaal omtrent zijn verrichtingen als bevelhebber op 's Lands schip Zwieten in Marokko, ter voldoening aan hun bevelen van omstreeks October 1764., 52; 1 stuk
  - Klad-Rapport van den kapitein L. graaf van Bylandt (aan de Admiraliteit te Amsterdam ?) omtrent de officieren en adelborsten, gediend hebbende op het door hem gecommandeerde Landsschip Zwieten in 1764 en 1765., 53; 1 stuk
  - Verklaringen, vérhooren, adviezen, memoriën en andere stukken (voor het meerendeel afschriften) betreffende het geding, voor den Hoogen Zeekrijgsraad (waarin ook de kapitein L. van Bylandt zitting had) gevoerd tegen den kapitein A. L. Haeck in zake het stranden van het door hem gecommandeerde Landsschip Dolphijn (van de, Admiraliteit te Amsterdam) bij Calais in Maart 1766., 1766 Maart 19 1766 December 2; 54; 1 band
    - Copie-Resolutie van den scheepsraad op 's Lands schip Middelburg (van dezelfde Admiraliteit) inzake een geschil tusschen den schipper J. Kok van het particuliere schip De Juffrouw Agatha en den Directeur van Curaçao, over de weigering van dezen om aan Kok de bedongen vrachtpenningen uit te betalen voor den overvoer van eenige soldaten in dienst der West-Indische Compagnie. 1740 April 5, --
    - Copie-Verbaal overgegeven aan Prins Willem V door den Hoogen Zeekrijgsraad, belast zijnde geweest met een onderzoek naar de ongehoorzaamheid en dienstweigering van de bemanning van 's Lands schip Assendelft (van dezelfde Admiraliteit), onder bevel van den kapitein R. Vlacq., --
  - Journaal, gehouden door den kapitein L. graaf van Bylandt als bevelhebber op 's Lands schip Bellona (van de Admiraliteit te Amsterdam) gedurende zijn reis naar Algiers tot het overbrengen van de jaarlijksche geschenken aan de regeering aldaar., 1755 November 18-1776 November 4; 55; 1 band
    Met instructiën, orders enz., door Van Bylandt gedurende zijn bevelhebberschap ontvangen en verzonden, en stukken betreffende de uitrusting en de gebreken van het schip, alsook omtrent de verrichtingen van Van Bylandt gedurende zijn reis en zijn verblijf te Algiers.
  - Copie-Resolutiën van de Staten-Generaal en de Admiraliteit te Amsterdam betreffende de uitzending van een smaldeel tot convooi van de koopvaardijschepen naar de West-Indische koloniën en ter bescherming van den handel aldaar., 1777 November 3-1777 November 14; 56; 1 omslag
  - Sein- en andere orders van den schout-bij-nacht L. graaf van Bylandt voor het naar West-Indië uit te zenden eskader., Ongedagteekend; 57; 1 omslag
  - Orders, instructiën, resolutiën van de Staten-Generaal voor den schout-bij-nacht L. graaf van Bylandt als bevelhebber van het naar West-Indië uitgezonden smaldeel., 1777-1780; 58; 1 band
  - Brieven enz. en minuut-brieven, ontvangen en verzonden door den schout-bij-nacht L. graaf van Bylandt gedurende zijn bevelhebberschap van het naar West-Indië uitgezonden eskader. Met andere stukken op die reis betrekking hebbende., 1777-1779; 59-59A; 2 deelen
    - Bestanddeel 1, 59
    - Bestanddeel 2, 59A
      In het tweede deel bevindt zich een alphabetisch repertorium op de beide deelen.
  - Uittreksel uit de briefwisseling van den schout-bij-nacht L. graaf van Bylandt met den gouverneur van St. Christoffel Burt., 1778 Maart 6-1779 Maart 24; 60; 1 deel
  - Stukken betreffende het geding, gevoerd voor den zeekrijgsraad onder voorzitterschap van den vice-admiraal L. graaf van Bylandt tegen eenige matrozen en soldaten, die in Juni 1782 van het Oost-Indische Compagnieschip De Geregtigheid waren gedeserteerd., 60A; 1 deel
  - Brieven en minuut-brieven, ontvangen en verzonden door den vice-admiraal L. graaf van Bylandt, en andere stukken betreffende het onderzoek naar zijn gedrag in zake de expeditie naar Brest in 1782., 1782-1787; 61; 1 omslag
- Stuk afkomstig van D. Boogert., F.
  Scheepsschrijver c. 1776.